臺灣基隆地方法院刑事判決　　　　　　 96年度簡上字第148號
上　訴　人　臺灣基隆地方法院檢察署檢察官
上　訴　人
即　被　告　乙○○
上　訴　人
即　被　告　丙○○
上列上訴人因上訴人即被告過失傷害案件，不服本院基隆簡易庭
中華民國96年7 月30日96年度基簡字第803 號第一審簡易判決（
聲請案號：臺灣基隆地方法院檢察署96年度偵字第2010號），提
起上訴，本院第二審合議庭判決如下：
    主  文
上訴均駁回。
    事  實
一、乙○○於民國95年11月20日晚上9 時25分許，騎乘K7F-890
    號重型機車附載戊○○，沿基隆市○○○路往七堵路方向行
    駛，本應注意車前狀況，並隨時採取必要之安全措施，丙○○則應注意行人穿越道路，於設有行人穿越道者，必須經由
    行人穿越道穿越，不得在100 公尺範圍內穿越馬路，且在劃
    有分向限制線之路段，不得任意橫越馬路，詎乙○○騎乘上
    開機車行經基隆市七堵區○○○路126 號前之劃設有分向限
    制線之雙向四線道、且設有行人穿越道路段，當時天候雖為
    雨天，且係夜間，然有照明，路面無缺陷，無障礙物，視距
    良好，客觀上並無使乙○○不能注意之情形，而乙○○竟疏
    未注意前方有由左至右未行走行人穿越道，而違規越馬路之
    行人丙○○，因而所騎乘之機車撞及丙○○，致丙○○受有
    頭皮5 ×1 公分撕裂傷、兩肘與背部多處擦傷、右髖挫傷等
    傷害，戊○○則受有左側眼眶骨、顴骨、上頷骨骨折、右側
    鎖骨骨折等傷害（乙○○過失傷害戊○○部分，未據戊○○
    告訴）。嗣乙○○、丙○○於肇事後經送往醫院就醫，並於
    渠等過失肇事行為為有偵查權限之機關或人員知悉前，主動
    向據報前來處理之警員坦承為肇事人，並接受裁判。
二、案經戊○○、丙○○訴由基隆市警察局第三分局報告臺灣基
    隆地方法院檢察署檢察官偵查後聲請簡易判決處刑。
    理  由
壹、程序事項（關於證據能力）
一、證人即被告乙○○、丙○○於警詢時之證言、證人即告訴人
    兼被害人戊○○於警詢及檢察官偵查中之證言（偵訊時之證
    言業經合法具結），雖係被告以外之人於審判外之陳述而屬
    傳聞證據，且不符刑事訴訟法第159 條之2 、第159 條之3
    之規定，惟公訴人及被告乙○○、丙○○於本院審判程序中
    對於上開證人於審判外陳述之證據能力，表示沒有意見，且
    迄於言詞辯論終結前亦未聲明異議。本院審酌上開證人於審
    判外陳述作成時之情況，並無不能自由陳述之情形，亦無違
    法取證或其他瑕疵，認為以之作為證據為適當，是上開證人
    於審判外之陳述，合於刑事訴訟法第159 條之5 之規定，得
    為證據。
二、道路交通事故現場圖及道路交通事故調查報告表(一)(二)各1 份
    、現場及肇事機車照片8 張、基隆市○○○道路交通事故肇
    事人自首情形紀錄表1 紙，核係公務員職務上製作之紀錄文
    書，且查無顯不可信之情形，合於刑事訴訟法第159 條之4
    第1款之情形，因認有證據能力。
三、證人丙○○之臺灣礦工醫院乙種診斷證明書1 紙、證人戊○○之基隆長庚紀念醫院基隆分院診斷證明書1 紙，係從事醫
    療業務之醫生於業務上所製作之證明文書，且查無顯不可信
    之情形，檢察官、被告乙○○及丙○○就上開書證之證據能
    力復無爭執，因認上開書證合於刑事訴訟法第159 條之4 第
    2 款之情形，得為本案之證據。
貳、實體事項
一、訊據上訴人即被告乙○○（下簡稱被告乙○○）、上訴人即
    被告丙○○（下簡稱被告丙○○）固均坦承被告乙○○於95
    年11月20日晚間9 時25分許，騎乘K7F-890 號重型機車附載
    證人即告訴人兼被害人戊○○，在基隆市七堵區○○○路12
    6 號前，撞及由左至右穿越馬路之被告丙○○，被告丙○○
    及戊○○因而受傷之事實，然被告乙○○否認有何過失傷害
    犯行，辯稱：其在自己車道騎乘機車，已依規定注意車前狀
    況，係被告丙○○違規穿越馬路，始發生本件車禍，其並無
    過失云云；被告丙○○則辯稱：其違規穿越馬路因而釀成本
    件車禍，雖有過失，然被告乙○○之過失程度較其為高，原
    審竟量處其較被告乙○○為高之刑度，量刑有所不當云云。
    經查：
  (一)被告乙○○於上開時地、騎乘K7F-890 號重型機車附載證人
    戊○○，沿基隆市○○○路往七堵路方向行駛，行經基隆市
    七堵區○○○路126 號前時，撞及由左至右穿越馬路之被告
    丙○○，被告丙○○及戊○○因而倒地受傷之事實，業據被
    告乙○○、丙○○供承在卷，並據證人戊○○於警詢、偵訊
    及本院審理時結證屬實，且有道路交通事故現場圖及道路交
    通事故調查報告表(一)(二)各1 份、現場及肇事機車照片8 張等
    附卷可稽。又被告丙○○及證人戊○○因本件車禍分別受有
    如起訴書所載之傷勢，亦有臺灣礦工醫院乙種診斷證明書、
    長庚紀念醫院基分院診斷證明書各1 紙附卷可稽。
  (二)按行人穿越道路，應依下列規定：一、設有行人穿越道、人
    行天橋或人行地下道者，必須經由行人穿越道、人行天橋或
    人行地下道穿越，不得在其100 公尺範圍內穿越道路。二、
    未設有前款設施之交岔路口，行人穿越道路之範圍，應於人
    行道之延伸線內；未設人行道，而有劃設停止線者，應於停
    止線前至路緣以內；未設有人行道及劃設停止線者，應於路
    緣延伸線往路段起算3 公尺以內。三、在禁止穿越、劃有分
    向限制線、設有劃分島或護欄之路段或三快車道以上之單行
    道，不得穿越道路。四、行人穿越道路，有交通指揮人員指
    揮或有燈光號誌指示者，應依交通指揮人員之指揮或號誌之
    指示前進。無交通指揮人員指揮又無號誌指示者，應小心迅
    速通行。五、行人穿越道設有行人穿越專用號誌者，應依號
    誌之指示迅速穿越。六、在未設第1 款行人穿越設施，亦非
    禁止穿越之路段穿越道路時，應注意左右無來車，始可小心
    迅速穿越，道路交通安全規則第134 條定有明文。本件依卷
    附道路交通事故現場圖及現場照片所示，車禍發生地點係劃
    設有分向限制線之雙向四線道路段，且距車禍發生地點約30
    公尺設有行人穿越道，依上開道路交通安全規則第134 條第
    1 款、第3 款之規定，被告丙○○本應經由行人穿越道穿越
    馬路，而其竟貿然違規穿越馬路，肇致本件車禍之發生，其
    對於本件車禍之發生有過失，灼然甚明。次按汽車行駛時，
    駕駛人應注意車前狀況及兩車併行之間隔，並隨時採取必要
    之安全措施，道路交通安全規則第94條第3 項定有明文。本
    件依前認定，被告乙○○固屬直行車，然其仍應依上開規定
    注意車前狀況，以避免車禍發生。參諸被告丙○○係由左至
    右違規穿越馬路，在橫跨三個車道後，在被告乙○○行駛之
    第四個車道，為被告乙○○騎乘之機車撞及，可見被告丙○○係違規穿越馬路有一段時間之後，始遭被告乙○○騎乘之
    機車撞及，被告乙○○自其車道駛近車禍發生地點，倘有依
    規注意車前狀況，當可看見在其行向左前方有被告丙○○正
    違規穿越馬路，而得以採取必要之安全措施，而依卷附道路
    交通事故調查表(一)所載，當時天候雖為雨天，且係夜間，然
    有照明，路面無缺陷，無障礙物，視距良好，客觀上並無使
    被告乙○○不能注意之情形，詎被告乙○○竟疏未注意前方
    有由左至右違規穿越馬路之行人即被告丙○○，貿然直行，
    未採取必要之安全措施，因而撞及被告丙○○，其對本件車
    禍之發生，顯有疏未注意車前狀況之過失無疑。又臺灣省基
    宜區車輛行車事故鑑定委員會亦同此鑑定，有該會以96年5
    月23日基宜鑑字第0965001183號函附之鑑定意見書在卷可憑
    。是被告乙○○空言否認有過失云云，核係事後卸責之詞，
    不足採信。綜上，被告2 人對於本件車禍之發生均有過失，
    且與被告丙○○及證人戊○○所受傷害間，均具有因果關係
    。
  (二)綜上，本案事證明確定，被告2 人之犯行洵堪認定，應依法
    論科。
二、論罪科刑：
  (一)核被告2 人所為，均係犯刑法第284 條第1 項前段之過失傷
    害罪。被告2 人於渠等上開犯行為有偵查權限之機關或人員
    知悉前，主動向據報前來處理之警員坦承為肇事人，並接受
    裁判等情，業據證人即基隆市警察局交通隊警員丁○○於本
    院審理時結證在卷，並有基隆市○○○道路交通事故肇事人
    自首情形紀錄表在卷可憑，合於自首之要件，爰均依刑法第
    62條前段減輕其刑。
  (二)原判決認被告乙○○、丙○○罪證明確，審酌被告2 人肇事
    情節，告訴人即被告丙○○及證人戊○○所受損害，被告2
    人肇事後未曾達成和解，暨其等犯罪動機、目的、手段、過
    程程度等一切情狀，分別量處被告乙○○、丙○○拘役40日
    、50日，並均諭知易科罰金之折算標準，再依中華民國96年
    罪犯減刑條例第2 條第1 項第3 款規定，各減其2 人宣告刑
    為拘役20日、25日，並均諭知易科罰金之折算標準。經核其
    認事用法並無違誤，量刑亦屬恰當，自應予以維持。檢察官
    以被告丙○○於車禍發生後毫不知錯，並推諉責任，且證人
    戊○○受有嚴重傷勢，身心受創為由提起上訴部分，核無理
    由。又被告乙○○就本件車禍之發生有過失，已如前認定，
    是被告乙○○上訴辯稱其無過失云云；被告丙○○違規穿越
    馬路實為本件車禍發生之始因，是原審就此犯罪情節，量處
    被告丙○○較被告乙○○為重之刑度，量刑並無何不當，是
    被告丙○○認原審量刑不當云云，核亦均無理由。綜上，檢
    察官及被告2 人之上訴，均無理由，應均予以駁回。
據上論斷，應依刑事訴訟法第368條，判決如主文。
本案經檢察官甲○○到庭執行職務。
中　　華　　民　　國　　96　　年　　10　　月　　30　　日
                    交通法庭審判長法  官  王福康
                                  法  官  王美婷
                                  法  官  劉桂金
以上正本證明與原本無異。
不得上訴。
中　　華　　民　　國　　96　　年　　10　　月　　30　　日
                                  書記官  鄧順生
